最高法院民事裁定　　　　　　　　　　111年度台上字第2047號
上　訴　人　鴻益達科技股份有限公司
 
法定代理人　歐相木
訴訟代理人　林怡靖律師
被 上訴 人　簡加興
　　　　　　陳金生
　　　　　　丁鴻榮
　　　　　　林明道
　　　　　　李俊輝
　　　　　　楊宗正
　　　　　　許榮昌
　　　　　　陳碧蓮
　　　　　　楊淯淇
上列當事人間請求損害賠償事件，上訴人對於中華民國111年5月
25日臺灣高等法院高雄分院第二審判決（109年度重上字第124號
），提起上訴，本院裁定如下：
    主  文
上訴駁回。
第三審訴訟費用由上訴人負擔。
    理  由
按上訴第三審法院，非以原判決違背法令為理由，不得為之。又
提起上訴，上訴狀內應記載上訴理由，其以民事訴訟法第 469條
所定事由提起第三審上訴者，應於上訴狀內表明：原判決所違背
之法令及其具體內容、暨依訴訟資料合於該違背法令之具體事實
。其依同法第469條之1規定提起上訴者，並應具體敘述為從事法
之續造、確保裁判之一致性或其他所涉及之法律見解具有原則上
重要性之理由。同法第 467條、第470條第2項分別定有明文。而
依同法第 468條規定，判決不適用法規或適用不當者，為違背法
令；依同法第 469條規定，判決有該條所列各款情形之一者，為
當然違背法令。是當事人提起第三審上訴，如合併以同法第 469
條及第469條之1之事由為上訴理由時，其上訴狀或理由書應表明
該判決所違背之法令條項，或有關之司法院大法官解釋、憲法法
庭裁判，或成文法以外之習慣或法理等及其具體內容，暨係依何
訴訟資料合於該違背法令之具體事實，並具體敘述為從事法之續
造、確保裁判之一致性或其他所涉及之法律見解具有原則上重要
性之理由。如未依上述方法表明，或其所表明者與上開法條規定
不合時，即難認為已合法表明上訴理由，其上訴自非合法。本件
上訴人對於原判決提起第三審上訴，雖以該判決違背法令為由，
惟核其上訴理由狀所載內容，係就原審取捨證據、認定事實及解
釋契約之職權行使所論斷：被上訴人簡加興以次 7人（下稱簡加
興 7人）及被上訴人陳碧蓮加入上訴人成為其股東，其交付上訴
人如原判決附表（下稱附表）投入金額與股本之差額欄所示金額
，應為借款，非屬入股金，否則將致每股金額不一。上訴人法定
代理人歐相木於民國 103年11月17日簽立職務委託代理授權書，
非受脅迫而為。依上開授權書即時出售上訴人鍍鋅爐內剩餘鋅錠
變現，將出售所得用以償還簡加興 7人及陳碧蓮如附表受領金額
欄所示之借款，均無不法侵害上訴人財產權，被上訴人並無共同
侵權行為，亦無不當得利。上訴人從事鋼鐵鍍鋅加工，鋅錠等原
料買賣非其主要營業，上開出售鋅錠行為，未違反公司法第 185
條第1項第2款規定。從而，上訴人依侵權行為及不當得利之法律
關係，請求簡加興 7人及被上訴人楊淯淇連帶給付新臺幣（下同
）1,013萬9,330元本息，陳碧蓮給付18萬元本息，均為無理由等
情，指摘為不當，並就原審命為辯論及已論斷或其他與判決結果
不生影響者，泛言謂為違法，而非表明該判決所違背之法令及其
具體內容，暨依訴訟資料合於該違背法令之具體事實，更未具體
敘述為從事法之續造、確保裁判之一致性或其他所涉及之法律見
解具有原則上重要性之理由，難認其已合法表明上訴理由。依首
揭說明，應認其上訴為不合法。末查審判長並無闡明令當事人提
出新訴訟資料之義務，當事人於事實審未主張之事實或未聲請調
查之證據，審判長本無闡明、調查之義務，本件復無聲明或陳述
不明瞭或不完足之情形，上訴人指摘原審違反闡明義務，容有誤
會，附此敘明。
據上論結，本件上訴為不合法。依民事訴訟法第481條、第444條
第1項、第95條、第78條，裁定如主文。
中    華    民    國   111    年    8     月    18    日
                      最高法院民事第九庭
                          審判長法官  盧  彥  如  
                                法官  吳  麗  惠  
                                法官  張  恩  賜  
                                法官  汪  漢  卿  
                                法官  林  麗  玲  
本件正本證明與原本無異
                                      書  記  官
中    華    民    國   111    年    8     月    30    日